臺灣高雄地方法院刑事附帶民事訴訟判決
111年度附民字第67號
原      告  王詩閔
被      告  錢志維

上列被告因詐欺等案件（本院111年度金訴字第32號），經原告
提起附帶民事訴訟，請求侵權行為損害賠償，本院於民國111 年
5 月11日言詞辯論終結，判決如下︰
    主  文
被告應給付原告新臺幣參萬元，及自民國一百一十一年一月十七
日起至清償日止，按週年利率百分之五計算之利息。
本判決得假執行。
    事實及理由
一、原告主張：被告於民國109年10月某日起，與真實姓名、年
    籍均不詳、暱稱「i88娛樂城客服人員」之成年人，及其所
    屬詐欺集團之成員，共同意圖為自己不法之所有，而基於3 
    人以上犯詐欺取財罪之犯意聯絡，先由被告提供其配偶陳緯
    琳所有之臺灣土地銀行大發分行帳號000000000000號帳戶之
    帳號資料予詐欺集團使用，再由詐欺集團不詳成員於109年1
    2月9日某時起，以LINE暱稱「沒問題先生」向原告佯稱：可
    在「晨星」網站儲值，並代其操作賽車博弈獲利云云，致原
    告陷於錯誤，而依指示於109年12月16日13時1分許，匯款新
    臺幣（下同）3萬元至上開陳緯琳之土地銀行帳戶內。被告
    隨後即依集團指示，於109年12月16日13時27分許，在臺灣
    土地銀行鳳山分行臨櫃提領包含前述3萬元匯款在內之11萬
    元，再轉交集團指定之上手，致原告因而受有損害。爰起訴
    請求被告償還上開金額（原請求給付16萬元，業經減縮為3
    萬元）等語，並聲明：被告應給付原告30,000 元，並自起
    訴狀繕本送達翌日即111 年1 月17日起至清償日止，按週年
    利率百分之5 計算之利息。
二、被告則以：被告不知道對方是在從事詐欺，以為只是從事賭
    博，原告被騙之款項亦非由被告取得等語資為抗辯，並聲明
    ：原告之訴駁回。
三、得心證之理由：
  ㈠按附帶民事訴訟之判決，應以刑事訴訟判決所認定之事實為
    據，刑事訴訟法第500 條前段定有明文。查原告上開主張之
     事實，業經本院以111 年度金訴字第32號刑事判決認定，
    並依刑法第339 條之4第1 項第2款之三人以上共同詐欺取財
    罪，判處被告有期徒刑1年2 月在案，有該刑事判決1 份可
    稽，是原告主張被告有詐欺取財之侵權行為事實，自堪信為
    真實。
  ㈡按因故意或過失不法侵害他人權利者，負損害賠償責任。故
    意以背於善良風俗之方法，加損害於他人者亦同，民法第18
    4 條第1 項定有明文。查原告確因被告及其所屬詐欺集團行
    使詐術，而依指示匯款至指定之帳戶內，致原告受有30,000
    元之財產上損害。從而，原告依侵權行為之法律關係，請求
    被告賠償其30,000元，及自起訴狀繕本送達翌日起計算之法
    定遲延利息，自屬有據。 
四、綜上所述，原告本於侵權行為之法律關係，請求被告給付30
    ,000 元，及自111 年1 月17日起至清償日止，按週年利率
    百分之5 計算之利息，為有理由，應予准許。
五、本判決主文第1 項所命給付之金額未逾50萬元，依刑事訴訟
    法第491 條、民事訴訟法第389 條第1 項第5 款之規定，應
    依職權宣告假執行。
六、本件事證已臻明確，兩造其餘攻擊或防禦方法及所提證據，
    核與判決之結果不生影響，爰不一一論列。
七、本件係刑事附帶民事訴訟事件，依刑事訴訟法第505 條第2
    項之規定，免納裁判費用，且在本院審理期間，復無其他訴
    訟費用，爰不諭知訴訟費用之負擔，末此敘明。
八、據上論結，原告之訴有理由，應依刑事訴訟法第502 條第2 
    項、第491 條第10款，民事訴訟法第389 條第1 項第5 款，
    判決如主文。
中　　華　　民　　國　　111 　年　　5 　　月　　30　　日
                  刑事第二庭    審判長法　官  吳佳頴
　　　　　　　　　                    法  官  陳盈吉
                                      法  官  林裕凱
以上正本證明與原本無異。
如不服本判決應於收受本判決後20日內向本院提出上訴書狀，並
應敘述具體理由，如未敘述上訴理由者，應於上訴期間屆滿後20
日內補提理由書狀於本院（均須按他造當事人之人數附繕本）「
切勿逕送上級法院」。
中　　華　　民　　國　　111 　年　　5 　　月　　30　　日
　　　　　　　　　　　　　　　　　　　書記官  林宜璋